it: Casa e giardino > Dispositivi elettrodomestici > Controllo climatizzazione > Caldaie e scaldabagno: Caldaie; Fornaci
hu: Otthon és kert > Háztartási gépek > Klímaszabályozási készülékek > Kemencék és kazánok: Kazánok; Kemencék
tr: Ev ve Bahçe > Ev Aletleri > Hava Kontrol Aygıtları > Ocaklar ve Kazanlar: Kazanlar; Ocaklar
pt-BR: Casa e jardim > Eletrodomésticos > Controle climático > Fornalhas e caldeiras: Caldeiras; Fornalhas
nb: Hjem og hage > Husholdningsapparater > Klimakontrollapparater > Fyrkjeler: Varmtvannsberedere; Fyrkjeler
es: Casa y jardín > Electrodomésticos > Control del clima > Hornos y calderas: Calderas; Hornos
da: Hjem og have > Husholdningsapparater > Klimakontroludstyr > Fyr og kedler: Kedler; Fyr
lt-LT: Namai ir sodas > Buitinė technika > Klimato kontrolės prietaisai > Katilai ir boileriai: Boileriai; Katilai
zh-TW: 居家和庭園 > 家用電器 > 空調設備 > 鍋爐: 加熱鍋爐; 熔爐
zh-CN: 家居与园艺 > 家用电器 > 环境调节设备 > 中央采暖系统: 锅炉; 熔炉
pl: Dom i ogród > Sprzęt AGD > Ogrzewanie, wentylacja i klimatyzacja > Piece i bojlery: Bojlery; Piece
vi: Nhà và vườn > Thiết bị gia dụng > Thiết bị điều hòa không khí > Lò sưởi & lò hơi: Nồi hơi; Lò sưởi ấm
nl: Huis en tuin > Huishoudelijke apparaten > Klimaatregeling > Verwarmingsketels en boilers: Standaard boilers; Verwarmingsketels
th: บ้านและสวน > เครื่องใช้ภายในบ้าน > อุปกรณ์ควบคุมสภาพอากาศ > เตาและหม้อต้ม: หม้อไอน้ำ; เตาหลอม
ro-RO: Casă și grădină > Electrocasnice > Aparate de climatizare > Cuptoare și cazane: Cazane; Cuptoare
fi: Koti ja puutarha > Kodinkoneet > Ilmastointi > Lämmityskattilat ja lämminvesivaraajat: Lämminvesikattilat; Lämmityskattilat
hr-HR: Dom i vrt > Kućanski aparati > Uređaji za kontrolu klime > Peći i kotlovi: Kotlovi; Peći
sk-SK: Dom a záhrada > Domáce spotrebiče > Klimatizačné spotrebiče > Pece a kotly: Kotly; Pece
ja: ホーム・ガーデン > 家電 > 冷暖房空調設備 > ボイラー・炉: ボイラー; 炉
ko: 가정/원예 용품 > 가전 제품 > 냉난방 가전 > 난로/보일러: 보일러; 난로
bg-BG: Дом и градина > Домакински уреди > Уреди за контрол на климата > Пещи и котли: Котли; Пещи
de: Heim & Garten > Haushaltsgeräte > Klimatisierung > Öfen & Kessel: Kessel; Öfen
en: Home & Garden > Household Appliances > Climate Control Appliances > Furnaces & Boilers: Boilers; Furnaces
ru: Дом и сад > Бытовая техника > Климатическая техника > Печи и котлы: Котлы; Печи
sl-SI: Dom in vrt > Gospodinjski aparati > Naprave za nadzor klime > Peči in kotli: Kotli; Peči
pt-PT: Casa e jardim > Eletrodomésticos > Equipamento de controlo climático > Fornos e caldeiras: Caldeiras; Fornalhas
el: Σπίτι & κήπος > Οικιακές συσκευές > Συσκευές ελέγχου κλίματος > Καυστήρες & λέβητες: Λέβητες; Καυστήρες
sv: Hem och trädgård > Hushållsapparater > Apparater för klimatkontroll > Elpannor och värmepannor: Pannor; Elpannor
fr: Maison et jardin > Appareils électroménagers > Chauffage et climatisation > Fourneaux et chaudières: Chaudières; Fourneaux
cs: Dům a zahrada > Domácí spotřebiče > Klimatizační zařízení > Kamnové kotle: Bojlery; Kotle